臺灣雲林地方法院刑事判決　　　　　　　　　　　　　九十年度交易字第二九五號
　　公　訴　人　臺灣雲林地方法院檢察署檢察官
　　被　　　告　丙○○
右列被告因公共危險案件，經檢察官提起公訴（九十年度偵字第四四九二號），本院
判決如左：
    主  文
丙○○服用酒類，不能安全駕駛動力交通工具而駕駛，處有期徒刑月，如易科罰金
，以佰元折算壹日。
      事  實
一、丙○○（無汽車駕駛執照）明知服用酒類或其他相類之物，不能安全駕駛動力交
    通工具者，不得駕駛動力交通工具，竟於民國九十年十一月二日下午六時許，在
    雲林縣林內鄉○○路四九三號對面薑母鴨店內與友人飲用高梁酒，於服用酒類已
    達不能安全駕駛動力交通工具之情形下，猶於同日下午七時五十分許，駕駛動力
    交通工具車牌號碼ＲＹ─八六五二號之自用小客車，欲沿雲林縣林內鄉○○路（
    由南往北方向）行駛，惟因酒後駕車，疏未注意汽車起步前，應禮讓行進中之車
    輛先行，適有乙○○騎乘車號ＫＵＫ─一六八重型機車，沿雲林縣林內鄉○○路
    （由南往北方向）行駛，丙○○因疏未注意行進中之車輛，即貿然自路旁停車位
    置將車輛駛入機車車道，其所駕駛之自小客車左前車頭部位與乙○○之機車右前
    檔泥板部位發生碰撞，乙○○因此人車倒地，並受有腳部多處擦傷之傷害（過失
    傷害部分，未據告訴），嗣經到場處理之員警，對於丙○○施以酒精測試後，發
    現丙○○飲酒後吐氣所含酒精成分濃度達每公升○．六一毫克，而查知上情。
二、案經雲林縣警察局斗六分局報請臺灣雲林地方法院檢察署檢察官偵查起訴。
      理  由
一、訊據被告丙○○矢口否認有何飲酒後駕車之犯行，辯稱：車禍當時伊人不在車上
    ，而是在薑母鴨店內，伊並未駕駛車輛，當時是因為聽薑母鴨店的老闆娘說發生
    車禍，伊才出來看云云。惟查：
（一）被告於警訊中供稱：「我民國九十年十一月二日十九時五十分左右，我將原本
      停在林內鄉○○路四九三號前的ＲＹ─八六五二號自小客車開車要載工人回家
      ，剛路邊起步，突然有一輛重機車ＫＵＫ─一六八號從斗六往林內方向行駛，
      閃避不及，與我ＲＹ─八六五二號自小客車發生擦撞，致機車騎士乙○○受傷
      送醫」「（問：你路邊起步時是否有打方向燈？）我有打方向燈」「（問：你
      有無飲酒？喝多少？何時喝的？）我有飲酒，高梁酒約半杯，於九十年十一月
      二日十八時喝的」「（問：你ＲＹ─八六五二號自小客車與ＫＵＫ─一六八號
      重型機車何處碰撞？）我ＲＹ─八六五二號自小客車左前角與ＫＵＫ─一六八
      號重型機車右側發生碰撞」等語（見警訊卷），核與被害人乙○○於警訊中指
      稱：我於九十年十一月二日十九時五十分左右，駕ＫＵＫ─一六八號重機車，
      由斗六往林內行駛機車專用道，行駛至林內鄉○○路四九三號前時，突然間有
      一部白色轎車從路邊起步要行駛出來，我閃避不及，就與該自小客車發生碰撞
      等語相符，參以證人即本件到現場處理之警員葉峰禎到庭證稱：「（問：當場
      處理時，被告是否承認是他開車肇事的？）是的，他當時說他要從路邊開出來
      ，被害人的機車是在機車道上撞到被告車子的左前角」等語，而被告於偵查初
      訊時亦供稱：「（問：你當時正準備往何處？）要回林內，載二位師傅是臨時
      工」「（問：車禍如何發生？）有一機車由後邊由南往北過來撞上我車左前方
      輪胎」「（問：何時地喝酒？）九十年十一月二日下午六、七點林內鄉○○路
      四九三號對面喝酒，喝畢開車要回家」等語（見偵查卷第五頁背面、第六頁正
      面），從未否認當日於飲酒後曾與被害人乙○○發生車禍等情，堪信被告於警
      訊時之自白，應與事實相符，足認被告當日確有於飲酒後有駕駛動力交通工具
      之事實。
（二）被告經警對其施以酒精測試，測得其口中吐氣所含酒精濃度達每公升○．六一
      毫克，有卷附之酒精測試表一紙在卷可稽，按行為人飲酒後吐氣所含酒精成份
      達每公升零點五毫克，即反應較慢，感覺減低，影響駕駛，有行政院國軍退除
      役官兵輔導委員會台北榮民總醫院八十八年八月五日（八八）北總內字第二六
      八六八號函附卷可稽，揆諸上開函文之說明，被告於飲酒後其吐氣所含酒精成
      份已達於每公升○．六一毫克之狀態下，猶駕駛前揭汽車行駛於道路上，其當
      時之狀態，顯已達不能安全駕駛動力交通工具之情甚明。且被告為警查獲當時
      ，於查獲、測試或訊問過程，有語無倫次及酒味濃重之現象，並有刑法第一百
      八十五條之三案件測試觀察紀錄表一紙在卷可佐，足徵被告已達不能安全駕駛
      之狀態。
（三）證人陳秀娟即上開薑母鴨店之老闆娘雖到庭證稱：車禍當時，被告在其店內吃
      東西等語（見本院九十年一月十五日審判筆錄），惟本院詰之證人陳秀娟是否
      確定被告於車禍發生當時仍在店內，證人陳秀娟證稱：因未聽見有人買單，所
      以認為被告仍在店內等語，足見證人陳秀娟亦未確定被告於車禍發生之時，是
      否仍在店內，其所為之證言，無非僅為其個人推測之詞，尚不得作為證據。況
      且，被告當日係與友人呂清華、詹武勇、姚平忠、張榮富、林文啟等人同在上
      開薑母鴨店內用餐，任一人均可結帳買單，本不以被告結帳買單為必要，且於
      數人同至餐廳用餐，並有一人開車載送之情形，於用餐完畢後，由駕駛一人先
      至餐廳外發動車輛，並將車輛駛至門口，再由其他同行之友人至櫃台結帳之情
      形，亦頗為常見，證人陳秀娟僅以被告尚未吆喝結帳買單等情，據以推認被告
      尚未離開店內，亦嫌速斷。再證人張榮富雖到庭證稱：車禍當時被告在薑母鴨
      店裡等語，然證人張榮富亦同時證稱：被告於車禍發生前，曾經離開座位取酒
      ，不知被告有無上車等語，足見證人張榮富對於被告於本件車禍發生當時，是
      否確在薑母鴨店內一事，亦未能確定，自不得據為有利被告之認定。另證人呂
      清華、詹武勇、姚平忠雖一致證稱：車禍發生當時，被告人在店內用餐等語，
      然經本院隔離訊問當日陪同證人呂清華、詹武勇、姚平忠一同用餐之證人林文
      啟，林文啟證稱：車禍當時，共有五人一同用餐，有呂清華、詹武勇、姚平忠
      、張榮富及其本人五人，當日是在薑母鴨店遇見被告的，被告並告以正在等待
      友人等語，核與證人呂清華、詹武勇、姚平忠等人之證言，已有不符，是證人
      呂清華、詹武勇、姚平忠之證言是否確與事實相符，自有可議，且證人有呂清
      華、詹武勇、姚平忠、林文啟均為被告當日所僱用之臨時工，被告平日有工程
      ，亦多僱請證人呂清華、詹武勇、姚平忠、林文啟等人來作，業據被告供承在
      卷，並經證人呂清華、詹武勇、姚平忠、林文啟證述屬實，是被告與證人呂清
      華、詹武勇、姚平忠、林文啟之間均有僱傭關係存在，其等因生計之利害，所
      為之證言難免多所迴護被告之詞，實難遽予採憑。
（四）至被告於偵查初訊時雖辯稱：「（問：九十年十一月二日七時五十分許在林內
      鄉○○路四九三號前駕駛ＲＹ─八六五二號自小客車正準備出發？）引擎尚未
      發動，我才剛坐上駕駛座，就被撞了」云云，然核與其於警訊之供述及被害人
      乙○○於警訊之證言，均有不符。且前揭自用小客車原所停放之地點，周圍並
      無阻礙其緊靠道路右側停放之障礙物存在，有現場照片八幀在卷可按，而本件
      車禍發生後，被告所有之車號ＲＹ─八六五二號自小客車（未懸掛車牌）左前
      車頭停置在林內鄉○○路四九三號前之機車道內，已占據一半之機車道（約一
      公尺），自小客車左後車輪則停置於機車道（自南向北）右側路面邊線上，並
      有車禍事故現場圖及現場照片八幀在卷足稽，若非被告業已發動前揭自小客車
      ，並將該車自路邊駛出，豈有將前揭自小客車以傾向且已佔用機車道一半之方
      式而停放之可能？足見被告於偵查初訊所為之供述，顯係事後避重就輕之詞，
      不足採憑。
（五）綜上所述，被告於偵訊複訊時及本院審理時翻異前供，所辯顯屬事後卸責之詞
      ，尚難採信。本件事證明確，被告犯行應堪認定。
二、核被告所為，係犯刑法第一百八十五條之三之服用酒類，不能安全駕駛動力交通
    工具而駕駛罪。爰審酌被告犯罪之動機、目的、手段、所生危害、及其犯後未能
    坦承犯行，仍飾詞圖卸刑責等一切情狀，量處如主文所示之刑，並諭知易科罰金
    之折算標準。
據上論斷，應依刑事訴訟法第二百九十九條第一項前段，刑法第一百八十五條之三、
刑法第四十一條第一項前段，罰金罰鍰提高標準條例第二條，判決如主文。
本案經檢察官甲○○到庭執行職務
中　　　華　　　民　　　國　　　九十一　　　年　　一　　月　　二十九　　日
                                        臺灣雲林地方法院刑事第二庭
                                            法　官
右正本證明與原本無異。
如不服本判決，應於判決送達後十日內，向本院提出上訴狀。（須附繕本）
